臺灣臺南地方法院刑事判決
111年度易字第376號
公  訴  人  臺灣臺南地方檢察署檢察官
被      告  胡光明


上列被告因侮辱案件，經檢察官提起公訴（111年度偵字第5770
號），本院判決如下：
    主  文
本件公訴不受理。
    理  由
一、公訴意旨如起訴書所載 （如附件） 。
二、按告訴乃論之罪，告訴人於第一審辯論終結前得撤回其告訴
    ，又告訴經撤回者，應諭知不受理之判決，刑事訴訟法第23
    8條第1項、第303條第3款分別定有明文。
三、查本件告訴人楊念欣告訴被告胡光明妨害名譽案件，起訴書
    認係觸犯刑法第309條第1項之公然侮辱罪，依同法第314條
    之規定，須告訴乃論。茲因雙方和解，告訴人具狀撤回告訴
    ，有刑事撤回告訴狀、本院111年度南司刑移調字第259號體
    解筆錄各1份附卷可參，依照首開說明，本件爰不經言詞辯
    論，逕為諭知不受理之判決。
據上論斷，應依刑事訴訟法第303條第3款、第307條判決如主文
。
本案經檢察官蘇佩容提起公訴、檢察官紀芊宇到庭執行職務。
中　　華　　民　　國　　111 　年　　4 　　月　　28　　日
　　　　　　　刑事第十一庭    法　官　陳淑勤
以上正本證明與原本無異。
如不服本判決應於收受本判決後20日內向本院提出上訴書狀，並
應敘述具體理由。其未敘述上訴理由者，應於上訴期間屆滿後20
日內向本院補提理由書狀（均須按他造當事人之人數附繕本）「
切勿逕送上級法院」。
　　　　　　　　　　　　　　　書記官　盧昱蓁
中　　華　　民　　國　　111 　年　　4 　　月　　29　　日
【附件】
臺灣臺南地方檢察署檢察官起訴書　
                                     111年度偵字第5770號
　　被　　　告　胡光明　男　54歲（民國00年0月0日生）
　　　　　　　　　　　　住○○市○○區○○○路00巷0號
　　　　　　　　　　　　國民身分證統一編號：Z000000000號
上列被告因妨害名譽案件，業經偵查終結，認提起公訴，茲將犯
罪事實及證據並所犯法條分敘如下：
　　　　犯罪事實
一、胡光明與楊念欣係鄰居，因停車糾紛而有怨隙，胡光明竟基
    於公然侮辱之犯意，於民國111年2月2日18時21分許，在臺
    南市○○區○○○路00巷0○0號前，以「不要臉的人」、「他媽的
    」、「幹你娘」、「破麻」等語辱罵楊念欣，足以貶損楊念
    欣之人格及社會評價。
二、案經楊念欣訴由臺南市政府警察局永康分局報告偵辦。
　　　　證據並所犯法條
一、證據清單及待證事實：
編號 證據名稱 待證事實 1 被告胡光明供述 坦承於上開時地因停車糾紛與告訴人口角，惟辯稱沒有罵告訴人云云。 2 告訴人楊念欣之指述 全部犯罪事實。 3 告訴人提供之現場錄影檔及本署勘驗筆錄 被告於上揭時、地，辱罵告訴人「不要臉的人」、「他媽的」、「幹你娘」、「破麻」等語。 
二、核被告所為，係犯刑法第309條第1項之公然侮辱罪嫌。
三、依刑事訴訟法第251條第1項提起公訴。
　　此　致
臺灣臺南地方法院
中　　華　　民　　國　 111　　年　　3 　　月　　22　　日
                              檢察官  蔡  佩  容
本件證明與原本無異
中　　華　　民　　國　 111　　年　　3 　　月　　24　　日
                              書記官  洪  卉  玲
附錄所犯法條：　　
中華民國刑法第309條
（公然侮辱罪）
公然侮辱人者，處拘役或 3 百元以下罰金。
以強暴犯前項之罪者，處 1 年以下有期徒刑、拘役或 5 百元以
下罰金。